

Gustavo CampeloJunior Product Designer

Santos - SP, Brasil

gustavocampelods@gmail.com gustavocampelo.github.io linkedin.com/in/gustavocampelo +55 (13) 98149-8890

Olá, eu sou Gustavo, um designer de UI/UX com mais de 3 anos de experiência, criando e direcionando Interfaces de Usuário, Experiência do Usuário e Pesquisa de Usuário para produtos digitais. Sou natural de Santos, Brasil, e já trabalhei em uma startup antes.

Atualmente, estou em busca de uma nova oportunidade no mercado de trabalho, buscando aplicar minhas habilidades em design e minha paixão por criar experiências significativas para os usuários. Tenho um histórico diversificado que inclui desenvolvimento de fluxos de trabalho de UI/UX, resolução criativa de problemas, design de informação e análise/visualização de dados.

EXPERIENCIA

Freelancer Product Designer

R2R Eventos

São Paulo, São Vicente · Nov 2023 - Abr 2024

- Desenvolvimento de software personalizado para uso interno, visando otimizar o gerenciamento de clientes e controle de estoque de equipamentos.
- Execução completa de um processo de rebranding do logo da empresa, garantindo alinhamento da identidade visual com a presença online renovada.
- Criação de um design moderno e atrativo, refletindo os valores e a imagem da marca por meio do novo logo.

UI/UX Designer

Limelocker

São Paulo, Brasil • Jul 2022 - Jul 2023

- Estagiário de UX/UI Designer focado em Desenvolvimento e Gestão de Aplicativos.
- Domínio de Figma para prototipagem e desenvolvimento de interfaces móveis e web.
- Criação de websites da empresa utilizando WordPress.

FORMAÇÃO

Técnologo em Análise e Desenvolvimento de Sistemas

FATEC Rubens Lara - Baixada Santista · Santos, Brasil · Fev 2021 - Fev 2024

Técnico em Análise e Desenvolvimento de Sistemas

ETEC Doutora Ruth Cardoso · São Vicente, Brasil · Mar 2020 - Jun 2021

CERTIFICAÇÃO

UX Research • *Udemy*

(Remoto) · Mar 2024

PRO FIGMA - UI Design • Udemy

(Remoto) · Nov 2023

Scrum Fundamentals Certified

(Remoto) • Nov 2021

Backend com Java · DIO

(Remoto) • Mai 2024

CONHECIMENTO

Product Design

Design System

UX Strategy

Product Management

DesignOps

Agile methodologies

Design Sprint

Wireframing

Rapid Prototyping

Development Methods

FERRAMENTAS

Figma, Miro, Sketch, Adobe XD, Photoshop, Webflow,

FlutterFlow

OUTRAS SKILLS

HTML, CSS, JavaScript, PHP, Java Backend

IDIOMA

Inglês

Espanhol

Português

INTERESSES E HOBBIES

Action Figures

Gatos

Jogos Digitais

Música